【裁判字號】    89,訴,2587
【裁判日期】    891124
【裁判案由】    毒品危害防制條例
【裁判全文】
台灣台中地方法院刑事判決                        八十九年度訴字第二五八七號
    公  訴  人  臺灣台中地方法院檢察署檢察官
    被      告  甲○○
右列被告因違反毒品危害防制條例案件，經檢察官提起公訴（八十九年度毒偵字第六
三九０號），本院判決如左：
    主    文
甲○○施用第一級毒品，處有期徒刑玖月；又施用第二級毒品，處有期徒刑伍月。應
執行有期徒刑壹年。
    事    實
一、甲○○前曾因施用毒品案件，經臺灣台中地方法院檢察署檢察官聲請本院以八十
    八年度毒聲字第六七五九號裁定送勒戒處所觀察、勒戒後，認無繼續施用毒品傾
    向，由臺灣台中地方法院檢察署檢察官於八十八年十二月十日以八十八年度毒偵
    字第二一八九號為不起訴處分確定後。詎仍不知悔改，基於施用第一級毒品之犯
    意，於八十九年九月三十日晚上七時許，在南投縣埔里鎮○○路六五一號住處，
    以將第一級毒品海洛因摻在香煙內吸用方式，施用第一級毒品海洛因一次；復另
    基於施用第二級毒品之犯意，於八十九年十月一日晚上七時許起回溯二十四小時
    內某時，在不詳地點，以不詳方法施用第二級毒品一次。嗣於八十九年十月一日
    晚上七時許，在台中市○○○街一二八號前為警查獲，嗣經警採其尿液送請私立
    中山醫學院附設孫中山先生紀念醫院藥物濫用檢驗中心檢驗結果，檢出安非他命
    類藥物、鴉片代謝物均呈陽性反應，嗣甲○○經臺灣台中地方法院檢察署檢察官
    聲請本院以八十九年度毒聲字第五九二九號裁定送觀察、勒戒後，認有繼續施用
    毒品之傾向。
二、案經台中市警察局第三分局移送臺灣台中地方法院檢察署檢察官偵查起訴。
    理    由
一、訊據被告甲○○對於右揭施用第一級毒品海洛因之事實，於本院審理時坦承不諱
    ，惟矢口否認有何施用第二級毒品安非他命之犯行，辯稱：是劉金龍在車上吸云
    云。經查：
  (一)被告為警查獲後，經採其尿液送請私立中山醫學院附設孫中山先生紀念醫院藥物
    濫用檢驗中心檢驗結果，檢出安非他命類藥物、鴉片代謝物均呈陽性反應，此有
    該中心出具之檢驗結果一紙在卷可稽，嗣甲○○經移送臺灣台中地方法院檢察署
    檢察官訊問後，聲請本院以八十九年度毒聲字第五九二九號裁定送台灣台中看守
    所施以觀察、勒戒時，於入所時經採其尿液檢驗結果，安非他命類、鴉片類亦均
    呈陽性反應，此有該所八十九年十月七日中所正總字第一八一一號函附之濫用
    藥物尿液檢驗報告附卷可稽。
  (二)又被告前因施用毒品案件，經臺灣台中地方法院檢察署聲請本院裁定送勒戒處所
    施以觀察、勒戒後，認無繼續施用毒品之傾向，由台灣台中地方法院檢察署檢察
    官於八十八年十二月十日以八十八年度偵字第二一八九號處分不起訴處分，有臺
    灣台中地方法院檢察署刑案資料查註紀錄表在卷可查，其於五年內再犯毒品危害
    防制條例第十條第一項、第二項之罪，且經本院以八十九年度毒聲字第五九二九
    號裁定送台中看守所附設勒戒所觀察、勒戒後，認有繼續施用毒品傾向，亦有該
    所八十九年十月十二日中所太總字第一八六八號函附證明書在卷可查。
  (三)又甲基安非他命經口服投與後，約百分之七十於二十四小時內自尿中排出，故通
    常採反化驗是否呈陽性反應，應以投與後二十四小時內所採為宜，有行政院衛署
    藥物食品檢驗局八十年三月十三日（八十）藥檢壹字第０四０七一二號函可參；
    矧，吸入安非他命之二手煙，在文獻上雖尚無能否由尿液中檢驗出安非他命反應
    之研究報告，然若非長時間與吸用者直接相向且存心大量吸入吸用者所呼出之煙
    氣，以二手煙中可能存在低劑量安非他命，應不致在尿液中檢驗出安非他命反應
    ，此有法務部調查局第六處八十一年八月六日發技一字第四一五三號函可參，
    而被告係於八十九年十月一日晚上七時許為警查獲，經警採其尿液檢驗結果有安
    非他命類陽性反應，故被告非法吸用安非他命時間為八十九年十月一日晚上七時
    許回溯二十四小時內之某時，殆無疑義。
  (四)綜上，被告前開所辯，顯係圖卸責之詞，委無足採。事證明確，被告右揭犯行，
    洵堪認定。
二、核被告所為，係犯有毒品危害防制條例第十條第一項之施用第一級毒品、及同條
    第二項之施用第二級毒品罪。被告分別持有第一級毒品海洛因、第二級毒品安非
    他命，嗣進而施用之，其持有之低度行為應為施用之高度行為所吸收，均不另論
    罪。被告所犯施用第一級毒品、施用第二級毒品罪二罪之間，犯意各別，行為互
    殊，應予分論併罰。爰審酌被告曾有施用毒品不良素行，經檢察官依初次勒戒、
    觀察後無繼續施用傾向為不起訴處分確定後，仍不知悔改警惕，猶繼續施用毒品
    ，有失政府制定毒品危害防制條例之立法美意，本不宜寬貸，惟此乃自戕行為及
    犯後已坦承部分犯行，態度良好等一切情狀，分別量處如主文所示之刑，並定其
    應執行之刑，以資懲儆。
三、公訴意旨另以：被告自八十九年九月五日起至八十九年九月三十日晚上七時許前
    ，連續在其上開住處，施用第一級毒品海洛因認被告尚涉有違反毒品危害防制條
    例罪嫌云云。惟查，被告雖於警訊時自白於八十九年九月五日前，曾以注射方式
    施用第一級毒品海洛，然其於本院審理時則僅坦承其係於八十九年九月三十日晚
    上七時許施用一次。此外，復查無其他積極證據足資證明被告有前揭時間有施用
    第一級毒品之犯行，原應為無罪之諭知，惟公訴意旨認此部分與前開有罪部分有
    連續犯裁判上一罪關係，爰不另為無罪之諭知，附此敘明。
據上論斷，應依刑事訴訟法第二百九十九條第一項前段，毒品危害防制條例第十條第
一項、第二項、第二十條第三項前段，刑法第十一條前段、第五十一條第五款，判決
如主文。
中      華      民      國    八十九    年     十一     月    二十四    日
                                台灣台中地方法院刑事第四庭
                                      法  官    顏  世  傑
右正本證明與原本無異。
如不服本判決，應於判決送達後十日內，向本院提出上訴狀。
                                      書記官
中      華      民      國    八十九    年     十一     月    二十七    日
附錄本案論罪科刑法條：
毒品危害防制條例第十條：
  施用第一級毒品者，處六月以上五年以下有期徒刑。
  施用第二級毒品者，處三年以下有期徒刑。


司法院資訊處製作；財團法人民間司法改革基金會備份。
